【裁判字號】    90,易,60
【裁判日期】    901030
【裁判案由】    傷害
【裁判全文】
臺灣澎湖地方法院刑事判決                              九十年度易字第六０號
    公  訴  人  臺灣澎湖地方法院檢察署檢察官
    被      告  乙○○
    被      告  甲○○○
右列被告因傷害案件，經檢察官提起公訴（九十年度偵字第三七八號），本院判決如
左：
    主  文
乙○○傷害人之身體，處罰金壹仟貳佰元，如易服勞役，以參佰元折算壹日。
甲○○○傷害人之身體，處罰金壹仟貳佰元，如易服勞役，以參佰元折算壹日。
    事  實
一、乙○○及甲○○○同為澎湖縣馬公市北辰市場內之魚販，渠等於民國九十年七月
    九日上午十一時四十五分許，因細故在北辰市場北側出口處，發生口角，詎二人
    竟基於傷害人身體之犯意互毆，乙○○因此受有疑似輕微腦震盪及右側脖子挫傷
    之傷害，甲○○○則因此受有右側肩部及脖子挫傷之傷害。
二、案經乙○○、甲○○○訴由澎湖縣政府警察局馬公分局報請臺灣澎湖地方法院檢
    察署檢察官偵查起訴。
    理  由
一、被告乙○○及甲○○○均矢口否認有上開犯行，均辯稱：是對方打伊，伊並未還
    手云云。惟查：被告二人所受之傷害均係因此次口角爭執所致，於此事件之前，
    身體並未受傷之事實，為被告二人於偵查中所一致承認；而被告二人前往國軍澎
    湖醫院附設民眾診療服務處驗傷之時間同為案發當日（即九十年七月九日），且
    診斷證明書之序號分別為二五七六及二五七七號，顯為案發後即分往驗傷之事實
    ，亦有該處所出具之診斷證明書在卷可稽。被告二人既均因本件爭執而互受有傷
    害，且被告二人於偵查中亦均堅決指訴對方有傷害本人之犯行，是以被告二人互
    毆之事實已甚明確。至證人即被告乙○○之子許韶華證述：被告甲○○○曾於調
    解時，陳稱被告乙○○並未打人云云，惟證人許韶華為被告乙○○之子，其證詞
    已有偏頗之虞，又縱證人許韶華證述情節屬實，本院參酌一般人於調解之時，為
    求調解成立，多有權宜之說詞，是尚不得據此採信被告乙○○上開辯解。綜上所
    述，被告二人所辯，無非事後卸責之詞，均不足採信。此外，被告二人因互毆互
    受有傷害之事實，亦有前開醫院所出具之診斷證明書二紙在卷可證。本案事證明
    確，被告二人犯行堪予認定。
二、核被告乙○○、甲○○○所為，均係犯刑法第二百七十七條第一項之傷害罪。爰
    審酌被告二人係因同業競爭致發生爭執，渠等二人所受之傷勢均非嚴重，被告二
    人犯後均曾試圖和解，被告甲○○○並曾道歉，惟因故未能達成和解等一切情狀
    ，各量處如主文所示之刑，並均諭知易服勞役之折算標準。
據上論斷，應依刑事訴訟法第二百九十九條第一項前段，刑法第二百七十七條第一項
、第四十二條第二項，罰金罰鍰提高標準條例第一條前段、第二條，判決如主文。
本案經檢察官葉麗琦到庭執行職務。
中      華      民      國      九十      年      十      月    三十    日
                                  臺 灣 澎 湖 地 方 法 院 刑 事 庭
                                        法    官  李     宛     玲
右正本證明與原本無異。
如不服本判決，應於判決送達後十日內，向本院提出上訴狀（須附繕本）。
中      華      民      國      九十      年      十      月   三十一   日
                    書 記 官  劉     竹     苞
附錄本判決論罪之法條：
刑法第二百七十七條第一項：
傷害人之身體或健康者，處三年以下有期徒刑、拘役或一千元以下罰金。


司法院資訊處製作；財團法人民間司法改革基金會備份。
